臺灣高雄地方法院刑事判決　　　　　　　　　　　　九十一年度易緝字第一二號
　　公　訴　人　臺灣高雄地方法院檢察署檢察官
　　被　　　告　丙○○
右列被告因竊盜案件，經檢察官提起公訴（九十年度偵字第一０二三六號），後因被
告逃匿經本院通緝後緝獲，院判決如左：
    主  文
丙○○共同竊盜，處有期徒刑肆月，如易科罰金，以參佰元折算壹日。
    事  實
一、丙○○基於為自己不法之所有之概括犯意，先於民國九十年三月十五日十三時四
    十分許，與有犯意聯絡之梁萬能，一同騎乘機車至高雄縣大社鄉○○路一０三巷
    三號龍鄉保齡球館，推由梁萬能進入龍鄉保齡球館內，趁乙○○○不注意之際，
    竊取乙○○○所有放置在椅子上之皮包一個（內有現金新台幣四百元、提款卡三
    張、身分證及駕駛執照各一張），丙○○則負責在保齡球館外駕駛未熄火之機車
    等候接應，並於梁萬能得手跑出保齡球館坐上機車後，隨即騎動機車逃逸，惟因
    太過緊張撞及路旁停放之汽車，而為乙○○○之夫趕上取回皮包並報警查獲。
二、案經高雄縣警察局仁武分局報告台灣高雄地方法院檢察署檢察官偵查起訴。
    理  由
一、訊據被告丙○○固不諱言前揭時地與共犯梁萬能一同騎乘機車前往龍鄉保齡球館
    ，共犯梁萬能進入保齡球館內，其則在外等候，於共犯梁萬能跑出保齡球館坐上
    機車後，其隨即將未熄火之機車騎走等事實，惟矢口否認有何竊盜犯行，辯稱：
    其不知共犯梁萬能進入保齡球館竊取財物云云。惟查：右揭事實，業據證人乙○○○證述明確，且贓物認領保管單附卷可稽，且訊之證人乙○○○於本院調查時
    證稱：梁萬能竊走皮包後，隨即跑出保齡球館跳上被告駕駛發動中之機車逃逸，
    被告見梁萬能一上車即將機車騎走等語明確，被告於本院初訊時亦供稱：當日其
    係乘坐由梁萬能騎乘機車至保齡球館，梁萬能叫其在外頭等機車無庸熄火，之後
    梁萬能跑出館外即叫其趕快跑等語在卷，則自被告於梁萬能進入行竊時隨即換坐
    於駕駛座，以利被告梁萬能一跑出保齡球館即可坐車逃逸，及機車未曾熄火且於
    梁萬能一坐上機車立即將機車駛離現場等情觀之，應足徵被告與梁萬能間就竊取
    皮包之犯行實存有犯意聯絡，是共犯梁萬能辯稱同案被告丙○○對於竊取皮包一
    事並不知情云云及被告辯稱其不知梁萬能係進入保齡球館內竊取他人財物云云，
    ，均顯係迴護及事後卸責之詞而不足採信。綜上，本件事證明確，被告犯行已堪
    認定，應依法論科。
二、核被告所為，係犯刑法第三百二十條第一項竊盜罪。其與共犯梁萬能就竊取皮包
    之犯行，有犯意聯絡及行為分擔，為共同正犯。爰審酌被告為貪圖私利而竊取他
    人動產，不思尊重他人之財產權，對他人之財產造成損害，且事後猶圖卸刑責等
    一切情狀，酌情量處如主文所示之刑，並諭知易科罰金之標準。
三、公訴意旨另以被告與梁萬能基於為自己不法所有之犯意聯絡，於九十年二月二十
    八日十一時三十分許，在高雄市楠梓區楠都市場前，共同竊取甲○○所有車號Ｘ
    ＲＵ—二八八號重型機車，因認被告此部分亦涉犯刑法第三百二十條第一項竊盜
    罪嫌。惟訊據被告堅決否認有竊取甲○○上開機車之犯行，辯稱：其至高雄找梁
    萬能時，梁萬能即已騎乘該輛機車，其不知該輛機車乃竊取而來等語，而訊之共
    犯梁萬能於本院審理中供稱：甲○○之機車乃其獨自竊取而來，被告對偷車之事
    並不知情等語在卷，被害人甲○○於警訊中則陳稱：其所有之上開機車係於九十
    年二月二十八日十一時三十分許在楠都市場失竊，其發現後於同日十三時許報案
    等語明確，顯見被害人甲○○並未目睹行竊經過，是尚乏積極證據證明被告確有
    參與偷竊甲○○所有之機車之犯行，惟公訴意旨認此部分與前揭論罪科刑之被告
    竊盜犯行有連續犯之裁判上一罪關係，爰不另為無罪之諭知。
四、至公訴人以與前揭被告犯行有連續犯關係而移送併案審理之九十年度偵字第一三
    五一一號案件，經本院訊之被告係何時起意欲竊取林春梅所有之機車，其答稱：
    因為無機車代步，九十年七月十八日中午看到該機車鑰匙未拔下，即將之騎走等
    語在卷，足認被告係臨時起意而竊取林春梅所有之機車，且被告竊取林春梅機車
    之時間與前揭竊取乙○○○皮包之時間已相隔四個月之久，竊取手法、物品又不
    相同，從而亦難認被告係基於概括犯意而為，是公訴人移送併案審理之部分即與
    前揭論罪科刑之部分無何連續犯之裁判上一罪關係，本院自不得併與審理，應退
    回由檢察官另行偵辦。
據上論斷，應依刑事訴訟法第二百九十九條第一項前段，刑法第二十八條、第三百二
十條第一項、第四十一條第一項，罰金罰鍰提高標準條例第一條前段、第二條，判決
如主文。
中      華      民      國    九十一    年      七      月    十六      日
                                  臺灣高雄地方法院刑事第一庭
                                          法  官  黃  悅  璇
右正本證明與原本無異。
如不服本判決，應於判決送達後十日內，向本院提出上訴狀。
                                          書記官  沈      蘊
中    華    民    國      九十一      年      七      月      十六      日
附錄法條：
中華民國刑法第三百二十條第一項
意圖為自己或第三人不法之所有，而竊取他人之動產者，為竊盜罪，處五年以下有期
徒刑、拘役或五百元以下罰金。
